【裁判字號】    99,抗,155
【裁判日期】    990208
【裁判案由】    聲請定其應執行刑
【裁判全文】
臺灣高等法院刑事裁定                  99年度抗字第155號
抗告人即
受 刑 人  甲○○
上列抗告人因聲請定其應執行刑案件，不服臺灣桃園地方法院中
華民國98年11月16日裁定（98年度聲字第4375號），提起抗告，
本院裁定如下：
    主  文
抗告駁回。
    理  由
一、本件抗告意旨略以：抗告人因妨害自由罪、違背安全駕駛致
    交通危險罪等案件，先後經判決確定，業經臺灣桃園地方法
    院98年度聲字第4375號刑事裁定將抗告人所犯各罪定其應執
    行之刑拘役80日在案，抗告人因98年度執字第14361號妨害
    自由案易科罰金執行完畢，以抗告人之資力無法負擔連續處
    罰，且抗告人之母臥病在床，需抗告人親自照料，故請本院
    暫緩執行或重定執行云云。
二、按刑法第53條規定，數罪併罰，有二裁判以上者，依第51
    條之規定，定其應執行之刑。次按，「定執行刑之立法意旨
    ，一方面為執行刑之便利，他方面係為受刑人之利益」（最
    高法院84年度台非字第452號判決意旨參照），且法律上屬
    於自由裁量事項，尚非概無法律性之拘束，在法律上有其外
    部界限及內部界限。前者法律之具體規定，使法院得以具體
    選擇為適當裁判，此為自由裁量之外部界限。後者法院為自
    由裁量時，應考量法律之目的，法律秩序之理念所在，此為
    自由裁量之內部界限。法院為裁判時，二者均不得有所踰越
    。在數罪併罰而有二裁判以上，應定其應執行刑之案件，法
    院所為刑之酌定，固屬自由裁量事項，然對於法律之內、外
    部界限，仍均應受其拘束（最高法院94年度台非字第21號判
    決意旨參照）。
三、經查，本件抗告人即受刑人所犯如附表編號1至2所示各罪，
    先後經原審判決確定在案，此有原審98年度壢簡字第2056號
    判決、98年度壢簡字第2423號判決及本院被告全國前案紀錄
    表在卷可稽，嗣經檢察官聲請定其應執行之刑，原審法院經
    審核卷證結果，認其聲請為正當，依刑事訴訟法第477條第1
    項，刑法第53條、第51條第6款、第41條第1項前段等規定，
    裁定其應執行刑為拘役80日，如易科罰金，以新台幣1千元
    折算1日。其所定應執行刑係各宣告刑中之刑期最長—拘役
    50 日以上，各刑合併—拘役80日以下之範圍內，符合外部
    性界限及內部性界限。原審裁定經核即無不合，本件受刑人
    抗告意旨泛指本院應暫緩執行或重定執行云云，顯無理由，
    應予駁回。
四、據上論斷，應依刑事訴訟法第412條，裁定如主文。
中    華    民    國    99    年    2     月    8     日
                  刑事第八庭審判長法  官  張傳栗
                                  法  官  郭豫珍
                                  法  官  劉嶽承
以上正本證明與原本無異。
不得再抗告。
                                  書記官  何仁崴
中    華    民    國    99    年    2     月    8     日


司法院資訊處製作；財團法人民間司法改革基金會備份。
